臺灣高等法院臺中分院刑事判決　　　　96年度上易字第1518號
上　訴　人
即　被　告　戊○○
上列上訴人因竊盜等案件，不服臺灣臺中地方法院96年度易字第
1854號中華民國96年7月12日第一審判決（起訴案號：臺灣臺中
地方法院檢察署96年度偵字第4705號），提起上訴，本院判決如
下：
    主  文
原判決撤銷。
戊○○意圖為自己不法之所有，而侵占自己持有他人之物，累犯
，處有期徒刑伍月，減為有期徒刑貳月又拾伍日；又竊盜，累犯
，處有期徒刑月，減為有期徒刑壹月又拾伍日；又竊盜，累犯
，處有期徒刑肆月，減為有期徒刑貳月，如易科罰金，均以新臺
幣壹仟元折算壹日。應執行有期徒刑伍月，如易科罰金，以新臺
幣壹仟元折算壹日。
    事  實
一、戊○○曾於民國（下同）90年間因竊盜案件，經台灣台中地
    方法院判處有期徒刑10月確定，復於92年間因偽造文書案件
    ，經台灣台中地方法院判處有期徒刑3月確定，上開徒刑經
    接續執行後於93年6月6日執行完畢。詎仍不知悔改，於96年
    1月15日中午某時，在臺中市中部科學園區○○○路3號前，
    向甲○○借用車號JZ2－729號重型機車（價值約新臺幣《下
    同》1萬元）後，明知甲○○僅知其綽號為「坤振」，不知
    其真實姓名，其所留之電話號碼亦無法與之聯絡，且系爭機
    車僅能借用至當日下午5時止，竟仍意圖為自己不法之所有
    ，侵占上開機車後供己騎用。嗣又意圖為自己不法之所有，
    騎乘上開機車，分別於附表所示之時間、地點，先後以徒手
    方式，竊取丁○○所有之鐵條20條（價值約150元）及乙○○所有之鐵條280條（價值約1,500元）。得手後即利用上開
    機車載運離去。嗣經甲○○報警處理，而於96年1月29日上
    午7時50分許，在臺中縣豐原市○○路○段410巷口為警查獲
    。
二、案經臺中縣警察局豐原分局報請臺灣臺中地方法院檢察署檢
    察官偵查起訴。
    理  由
一、上訴人即被告戊○○（下稱被告）未於本院審理期日到庭，
    經查，上開犯罪事實業據被告於原審坦承不諱，核與被害人
    丁○○、乙○○、甲○○分別於警詢、偵查中證述之情節相
    符，並有贓物認領保管單3份、車輛協尋證明單1份、照片8
    八張附於警卷可稽。查被告侵占被害人甲○○之機車一輛，
    及竊取被害人丁○○、乙○○所有之鐵條，其有為自己不法
    所有之意圖。被告之自白核與事實相符，事證明確，其犯行
    洵堪認定。【按被告以外之人（包括證人、鑑定人、告訴人
    、被害人及共同被告等）於審判外之陳述雖不符刑事訴訟法
    第159條之1至之4等四條之規定，而經當事人於審判程序同
    意作為證據，法院審酌該言詞陳述或書面陳述作成時之情況
    ，認為適當者，亦得為證據；當事人、代理人或辯護人於法
    院調查證據時，知有刑事訴訟法第159條第1項不得為證據之
    情形，而未於言詞辯論終結前聲明異議者，視為有前項之同
    意，同法第159條之5定有明文。本件證人丁○○、乙○○、
    甲○○固均曾於警詢或偵查中為陳述，其性質雖屬傳聞證據
    ，惟其未再於法院審理中為陳述，且查無符合同法第159條
    之1至之4等前四條之情形，其等所為之上開警詢或偵查筆錄
    內容，原審法院審理時予以提示並告以要旨，且各經檢察官
    及被告表示意見。當事人已知上述筆錄乃傳聞證據，且均未
    於言詞辯論終結前對該等筆錄內容異議，依上開規定，是證
    人等其於警詢或偵查中之證言已擬制同意其有證據能力，本
    院審酌上開筆錄作成時無不當取供之情形，認為以之作為本
    案之證據亦屬適當，是證人等於警詢或偵查筆錄之證言自具
    有證據能力。】。
二、核被告所為，係犯刑法第335條第1項之侵占罪、第320條第1
    項之竊盜罪。被告有事實欄載科處有期徒刑及執行完畢紀錄
    ，有臺灣高等法院被告前案紀錄表及臺灣臺中地方法院檢察
    署刑案資料查註紀錄表在卷可按，被告於前案徒刑執行完畢
    後，5年以內故意再犯本件有期徒刑以上之罪，為累犯，應
    依刑法第47條第1項之規定加重其刑。被告所犯2次竊盜罪及
    所犯侵占罪間，犯意各別，行為互殊，應予分論併罰。原判
    決認被告罪證明確而予科刑，固非無見，惟查：中華民國96
    年罪犯減刑條例已於96年7月4日經總統公布，於96年7月16
    日施行，被告所犯各罪均在96年4月24日以前，亦有該條例
    之適用，依法應予減刑，原判決未及審酌，尚有未合。被告
    提起上訴未具體指摘原判決有何不當，固無理由，惟原判決
    既有上述可議之處，自無可維持，應由本院將原判決撤銷改
    判。爰審酌被告犯罪之動機、目的、手段、其品行及智識程
    度、所侵占之機車及所竊取之鐵條價值尚非鉅大，及其犯後
    坦承犯行，態度良好等一切情狀，量處如主文第2項所示之
    刑，又依96年罪犯罪減刑條例第2條第1項第3款，減其刑期2
    分之1，並諭知易科罰金之折算標準，本院定被告應執行之
    刑。公訴人雖求處被告有期徒刑1年2月云云，惟審酌被告所
    侵占之機車及所竊取之鐵條價值並非鉅大，且被告於審亦已
    坦承犯行，是認予以量處如主文所示之刑，在罪刑之間係屬
    相當。
三、被告經合法傳喚，無正當理由不到庭，爰不待其陳述逕行判
    決。
據上論斷，應依刑事訴訟法第371條、第369條第1項前段、第364
條、第299條第1項前段，刑法第335條第1項、第320條第1項、第
47條第1項、第41條第1項、第2項、第51條第5款，中華民國96年
罪犯減刑條例第2條第1項第3款、第7條、第9條，判決如主文判
。
本案經檢察官丙○○到庭執行職務。
中　　華　　民　　國　　96　　年　　9 　　月　　26　　日
            刑事第七庭    審判長法　官  林  榮  龍
                                法　官  鄭  永  玉
                                法　官  江  錫  麟
上列正本證明與原本無異。
不得上訴。
                                書記官  劉  建  智
中　　華　　民　　國　　96　　年　　9 　　月　　27　　日
附表；
┌─┬───┬─────────┬─────────┬─────┐
│編│所有人│竊 取  時 間      │ 　竊取地點　　　 │竊取物品  │
│號│持有人│                  │                  │          │
├─┼───┼─────────┼─────────┼─────┤
│１│丁○○│96年1月28日晚上10 │臺中市○○路528 號│鐵條20條  │
│  │      │時20分許          │工地              │          │
├─┼───┼─────────┼─────────┼─────┤
│２│乙○○│96年1月28日晚上11 │臺中縣豐原市○○路│鐵條280 條│
│  │      │時30分許          │328號             │          │
└─┴───┴─────────┴─────────┴─────┘
附錄論罪科刑法條：
刑法第320條第1項：
  意圖為自己或第三人不法之所有，而竊取他人之動產者，為竊
  盜罪，處5年以下有期徒刑、拘役或5百元以下罰金。
刑法第335條第1項：
  意圖為自己或第三人不法之所有，而侵占自己持有他人之物者
  ，處5年以下有期徒刑、拘役或科或併科1千元以下罰金。
